臺灣高等法院花蓮分院刑事判決　　　　　　　　　　　九十四年度交上訴字第五號
　　上訴人即被告　甲○○
　　選任　辯護人　吳漢成律師
右上訴人即被告因過失致死等案件，不服臺灣台東地方法院九十三年度交訴字第十二
號中華民國九十四年三月三十一日第一審判決（起訴案號：臺灣台東地方法院檢察署
九十三年度偵字第三六五號、第八０一號），提起上訴，本院判決如左：
    主  文
上訴駁回。
甲○○緩刑參年。
    犯罪事實及理由
一本案經本院審理結果，認第一審判決依業務過失致死等罪名各判處被告甲○○有期
  徒刑後，定其應執行之刑為一年四月，認事用法及量刑均無不當，應予維持，並引
  用一審判決書記載之事實、理由及證據。
二被告上訴及辯護意旨略以：被告與助手陳孝明離開現場之前，曾經與被害人同行之
  友人記下被告所駕駛大貨車之車牌，當無可能再行逃逸，自無肇事逃逸之可言。另
  案發當時之天候不佳，肇事路段並無路燈，視線不佳，足見被害人係因為天色影響
  而未看清楚前方之大貨車而追撞，本件被告縱有過失，過失情節亦非重大，原審量
  刑過重云云。
三惟查：
  (一)汽車駕駛人於肇事後未對車禍之傷者施予即時之救護，即擅自離開現場，苟非肇
    事者有不能對被害人施以救護之情形，即應成立刑法第一百八十五條之四之肇事
    逃逸罪名，一審判決就此已經詳予論述。是即使被告之助手陳孝明於被告離開肇
    事現場之前，曾示意在場之被害人友人記下肇事大貨車車號一節屬實（證人即與
    被害人同行之友人徐偉倫已經於檢察官偵查中否認此事），亦於被告棄被害人於
    現場而不予救護之事實不生影響。一審判決認定被告觸犯前揭肇事逃逸罪名，並
    無違誤，上訴意旨仍執前詞指摘一審判決此部分為不當，即不足取。
  (二)又被告駕駛大貨車自慢車道起步時，已經發現後方來車燈光，但仍疏未注意讓行
    進中之被害人機車先行，已經被告於檢察官偵查時坦白承認（見九十三年度核退
    字第一七九號偵查卷第五至六頁），足見其過失情節不輕，原審就業務過失致死
    罪部分，量處有期徒刑八月，亦屬妥適，辯護意旨指摘一審判決量刑過重，亦不
    足取。
  (三)綜上所述，被告上訴並無理由，應予駁回。
四又被告前此未曾受有期徒刑以上之宣告，此次係因一時失慮，致罹刑章，且被告已
  經於本院審理期間提出二十萬元作為部分損害賠償金（由辯護人吳漢成律師代為保
  管），本院斟酌被告在其因本案遭吊銷駕照處分而失業之情形下，仍勉力籌措部分
  金額作為賠償告訴人之用（告訴人與被告及僱用人間之民事訴訟仍在進行中），衡
  情尚有悔意，本院認被告經此教訓後，應已足資警惕而無再犯之虞，只須為刑罰之
  宣告，即足以策其自新，故本院認以暫不執行為適當，爰併為緩刑三年之宣告。
據上論斷，應依刑事訴訟法第三百七十三條、第三百六十八條，刑法第七十四條第一
款，判決如主文。
本案經檢察官李土城到庭執行職務。
中      華      民      國    九十四    年      五      月    二十七    日
                                  審判長法官  謝  志  揚
                                        法官  蔣  有  木
                                        法官  何  方  興
右正本證明與原本無異。
如不服本判決，應於判決送達後十日內向本院提出上訴狀。其未述理由者，並應於
提出上訴狀後十日內向本院補提理由狀(須附繕本)。
                                      書記官  劉  妙  娘
中      華      民      國    九十四    年      五      月    二十七    日
刑法第二百七十六條第二項：
從事業務之人，因業務上之過失犯前項之罪者，處五年以下有期徒刑或拘役，得併科
三千元以下罰金。
刑法第一百八十五條之三：
服用毒品、麻醉藥品、酒類或其他相類之物，不能安全駕駛動力交通工具而駕駛者，
處一年以下有期徒刑、拘役或三萬元以下罰金。
刑法第一百八十五條之四：
駕駛動力交通工具肇事，致人死傷而逃逸者，處六月以上五年以下有期徒刑。
刑法第七十四條第一款：
受二年以下有期徒刑、拘役或罰金之宣告，而有左列情形之一，認為以暫不執行為適
當者，得宣告二年以上五年以下之緩刑，其期間自裁判確定之日起算：
一  未曾受有期徒刑以上刑之宣告者。
